【裁判字號】    91,上訴,260
【裁判日期】    920102
【裁判案由】    強盜等
【裁判全文】
臺灣高等法院花蓮分院刑事判決            九十一年度上訴字第二六號
    上  訴  人  臺灣花蓮地方法院檢察署檢察官
    被      告  丁○○
    指定辯護人  本院公設辯護人丙○○
右列上訴人因被告強盜等案件，不服臺灣花蓮地方法院九十一年度訴字第二０六號中
華民國九十一年十月三十一日第一審判決( 起訴案號：臺灣花蓮地方法院檢察署九十
一年度偵字第一二七０、一七０五、一七二０、一七二二、一七二三，及移送併案審
理案號：九十一年度偵字第二０七六號 )，提起上訴，本院判決如左：
    主  文
原判決關於竊盜暨定執行刑部分撤銷。
丁○○連續於夜間侵入住宅竊盜，處有期徒刑捌月。
其他上訴駁回。
本判決第二項所處之刑與駁回部分所處之刑，應執行有期徒刑貳年拾月。
    事  實
一丁○○意圖為自己不法之所有，基於概括犯意，連續於左列時地竊盜：
  (一)民國( 下同 )九十一年四月二十三日凌晨四時許之夜間，前往花蓮縣玉里鎮○○
    里○○路十一巷一號乙○○所經營之「來來檳榔攤」，侵入該處之廚房，徒手竊
    取乙○○所有置於廚房內之「鳳梨釋迦」水果八顆，得手後食用完畢。嗣於九十
    一年四月二十三日上午為乙○○發覺有異，調閱店內監視錄影帶後發現上情，而
    報警循線查獲。
  (二)九十一年六月十八日凌晨一時五十五分許之夜間，侵入花蓮縣玉里鎮○○街六十
    一號己○○、夏君美夫妻之住處，先徒手推起鐵捲門，侵入住宅，再爬上三樓臥
    室，趁己○○、夏君美夫妻熟睡之際，徒手竊取己○○所有，置於掛在椅子上之
    褲子口袋內之新台幣（下同）六千一百元。於得手時適為夏君美醒來發現，而匆
    忙逃逸，經夏君美報警後，為警於同日凌晨二時三十分許，在花蓮縣玉里鎮○○
    街七十巷口查獲丁○○，並扣得六千一百元。
  (三)九十一年七月二日下午四時四十分許，前往花蓮縣玉里鎮○○路十六號甲○○所
    經營之「吸引力美髮店」，趁無人注意之際，徒手竊取化妝台內之甲○○所有五
    千一百元、陳妤（甲○○之女兒）之健保卡、林照雄（甲○○之公公）之健保卡
    、吸引力美髮店之名片一張，得手後逃逸。嗣於同日十六時五十分許，在花蓮縣
    玉里鎮○○○街十號前，將健保卡及吸引力美髮店名片丟棄於空地上，為警發現
    ，經警依名片上之電話查詢，始循線查獲上情。
  (四)九十一年七月九日下午一時許，前往花蓮縣玉里鎮觀音里高寮五十號戊○○之住
    處，利用大門未關之際，無故侵入戊○○之住宅（未據告訴），並進入臥室內翻
    動衣櫃，著手竊盜尚未得手之際為戊○○發現喝止，竟意圖脫免逮捕，而當場施
    以戊○○發生拉扯，致戊○○受有左手前臂皮下血腫、瘀青等傷害。
  (五)九十一年七月十九日凌晨零時三十分許，在花蓮縣玉里鎮○○路一一八號門前，
    趁車門未鎖之機會侵入停放於該處之庚○○所有之ＶＭ─六三七Ｏ號自小客車內
    ，翻動車內駕駛座旁之置物箱，著手竊盜之際，為警當場查獲而未遂。
  (六)九十一年七月十一日下午一時許，前往花蓮縣玉里鎮○○路○段一八五號高秋蘭
    經營之福音商號，趁無人注意之際，徒手竊取抽屜內之高秋蘭所有之九百元，得
    手後，正欲離去之際，為高秋蘭發覺報警循線查獲。
  (七)九十一年九月二十八日下午四時三十分許，在花蓮縣玉里鎮玉里國小游泳池旁徒
    手竊得王月秋停放該處之輕機車置物箱內黑色背包得手後竊取現金一萬五千元，
    而將黑色皮包丟棄於附近花圃內。
二案經花蓮縣警察局玉里分局報告臺灣花蓮地方法院檢察署檢察官偵查起訴，及移送
  併案審理。
    理  由
一訊據被告丁○○對於右述犯罪事實於警訊時及偵審中坦承不諱，核與被害人乙○○
  、夏君美、甲○○、戊○○、庚○○、高秋蘭、王月秋指述情節相符。並有監視錄
  影帶翻拍照片四幀、現場照片十八幀、贓物領據三紙、玉里榮民醫院診斷證明書一
  紙在卷，及監視錄影帶一捲扣案可資佐證。事證明確，被告犯行已足認定。
二核被告丁○○所為，係犯刑法第三百二十條第一項竊盜罪；同法第三百二十一條第
  一項第一款於夜間侵入住宅竊盜罪；同法第三百二十一條第一項第一款、第二項、
  第三百二十九條準強盜未遂罪，準強盜部分，因被告已著手於竊盜犯行，尚未發生
  得財結果，為未遂犯，應法減輕其刑。被告先後多次竊盜犯行，有既遂、有未遂，
  時間緊接，構成要件相同，顯係基於概括犯意反覆為之，應依連續犯規定，以夜間
  侵入住宅竊盜既遂論以一罪。又被告所犯之連續竊盜罪與準強盜未遂罪之間，應分
  論併罰。原審就準強盜部分，因依上開法條再酌情量處被告有期徒刑二年六月，認
  事用法，尚無不合，檢察官之上訴意旨指摘原判決就該部分與竊盜部分未分論併罰
  ，然此部分已據原審裁定更正理由欄與主文欄之不符部分，且主文已予分論併罰，
  是檢察官之上訴，為無理由，此部分，應予駁回。另就竊盜部分原審予以論罪科刑
  ，固非無見，惟未論及被告九十一年九月二十八日之竊盜犯行，自有未合，檢察官
  之上訴意旨雖未以此指摘，然原判決既有可議，竊盜部分及定執行刑部分，亦應撤
  銷改判。爰審酌被告之素行不佳、犯罪之手段不是利用被害人不注意之際著手行竊
  ，便係利用夜間被害人熟睡之際攀爬進入被害人住處行竊，整個犯罪過程未見攜帶
  犯罪工具，所得財物均極其輕微，被告犯罪後坦承犯行，態度良好等一切情狀，量
  處如主文第二項所示之刑，並與上訴駁回部分定其應執行之刑。
三據上論斷，應依刑事訴訟法第三百六十九條第一項前段、第三百六十四條、第三百
  六十八條、第二百九十九條第一項前段，刑法五十六條、第三百二十一條第一項第
  一款、第五十一條第五款，判決如主文。
本案經檢察官翟光軍到庭執行職務。
中      華      民      國    九十二    年    一      月      二        日
                                審判長法官  吳  鴻  章
                                      法官  林  德  盛
                                      法官  黃  永  祥
右正本證明與原本無異。
本件準強盜部分，如對本判決不服，應於送達後十日內，向本院提出上訴狀。其未
述理由者，並應於提出上訴狀後十日內向本院補提理由狀(須附繕本)。
                                    書記官  吳  家  瑩
中      華      民      國    九十二    年    一      月      二        日
附錄本判決論罪之法律條文
刑法第三百二十條第一項：
意圖為自己或第三人不法之所有，而竊取他人之動產者，為竊盜罪，處五年以下有期
徒刑、拘役或五百元以下罰金。
刑法第三百二十一條第一項：
犯竊盜罪而有左列情形之一者，處六月以上、五年以下有期徒刑：
第一款  於夜間侵入住宅或有人居住之建築物、船艦或隱匿其內而犯之者。
刑法第三百二十九條：
竊盜或搶奪，因防護贓物、脫免逮捕或湮滅罪證，而當場施以強暴脅迫者，以強盜論
。


司法院資訊處製作；財團法人民間司法改革基金會備份。
